【裁判字號】    89,交訴,60
【裁判日期】    890908
【裁判案由】    過失致死
【裁判全文】
臺灣新竹地方法院刑事判決                        七八十九年度交訴字第六號
    公  訴  人  臺灣新竹地方法院檢察署檢察官
    被      告  乙○○
右列被告因過失致死案件，經檢察官提起公訴（八十九年度偵字第一九六五號），本
院判決如左：
    主      文
乙○○因過失致人於死，處有期徒刑參月，如易科罰金以參佰元折算壹日。緩刑貳年
。
    事      實
一、乙○○於民國（下同）八十八年十二月十二日上午十時四十五分許，駕駛車號Ｉ
    Ｗ－三四○七號自小客車，沿新竹縣竹十四線縣道，由新竹縣竹北市往同縣新埔
    鎮方向行駛，行經新竹縣竹北市○○里○○鄰○○號○○道，理應注意行經彎道
    時，不得超車，且超越前車時應顯示左方向燈並於前車左側保持半公尺以上之間
    隔超過，而依當時之情形，天候、光線均良好，客觀上並無不能注意之情事，竟
    疏於注意，竟仍冒然超逾行駛於同向車道在前方之甲○○所駕駛車號ＨＷＩ－九
    一六號重型機車，搭載其妻徐張玉蘭，且因乙○○未保持安全間距，不慎擦撞徐
    張玉蘭左腳，造成甲○○、徐張玉蘭人車倒地，徐張玉蘭受有車禍創傷性支氣管
    破裂併肺內出血及疑似肺動脈破裂等傷害，延至同年月二十八日下午八時三十分
    ，終因胸腔內出血死亡。甲○○則受有皮肉擦傷（傷害部分未據告訴）。
二、案經新竹縣警察局新埔分局報告台灣新竹地方法院檢察署檢察官相驗後偵查起訴
    。
    理      由
一、訊據被告乙○○對於有於右揭時、地與甲○○所駕乘之機車擦撞，致甲○○所搭
    載之徐張玉蘭倒地致死之事實坦白承認，惟否認有不當超車之情事，辯稱，當時
    二車係併行，只聽到碰撞聲即見被害人二人倒地，並無超車云云。然查，右揭事
    實，業據被告乙○○於檢察官偵查中供明，「是當時甲○○騎在我前方，我由後
    方要超越他，車禍發生時二車並行」等語（見相驗卷第十六頁），互核與甲○○
    於警訊、檢察官偵查中均證稱，係被告自後撞擊伊所騎之機車等語相符（見相驗
    卷第七頁、第十五頁反面），此外，復有道路交通事故調查表一紙、現場照片二
    幀附卷可參，足認被告當時確有超越被害人所乘騎之機車無疑，而被害人徐張玉
    蘭確因本件車禍肇致死亡，除有東元綜合醫院所出具之死亡證明書一紙可按外，
    並經台灣新竹地方法院檢察署檢察官督同法醫師相驗屬實，製有勘驗筆錄、相驗
    屍體證明書、驗斷書各一份在卷可憑。按「汽車超車及讓車時應依左列規定：一
    、行經彎道，．．．不得超車。五、．．．超越時應顯示左方向燈並於前車左側
    保持半公尺以上安全距離。．．．」，道路交通安全規則第一百零一條第一款、
    第五款分別定有明文。被告乙○○駕駛前開車輛，行經事實欄所載之時地，疏未
    注意上開應注意之義務，仍冒然超越前車，因而肇事，致被害人徐張玉蘭死亡，
    其顯有過失，而本件經檢察官送往台灣省竹苗區行車事故鑑定委員會鑑定委員會
    鑑定之結果亦同此認定，有該委員會於八十九年三月二十日所出具之竹鑑字第八
    九○一○六號鑑定意見書在卷可稽，且被告之過失行為與被害人徐張玉蘭死亡間
    復有相當因果關係，其過失致人於死犯行，應堪認定
二、核被告乙○○所為，係犯刑法第二百七十六條第一項過失致人於死罪。爰審酌被
    告於行經彎道時亦有減速行駛，然竟仍恣意超越他車，造成徐張玉蘭死亡，其過
    失顯屬輕微，兼衡被告已與被害人徐張玉蘭家屬達成和解，及其犯罪後態度等一
    切情狀，量處如主文所示之刑。查被告前未曾受有期徒刑以上刑之宣告，有本院
    被告全國前案紀錄表附卷可證，因一時疏失，致罹刑章，且與被害人家屬達成和
    解，本院認被告經此次教訓，當知所警惕，而無再犯之虞，本院認前開對其宣告
    之刑，以暫不執行為適當，爰併宣告緩刑二年，以啟自新。
據上論斷，應依刑事訴訟法第二百九十九條第一項前段，刑法第二百七十六條第一項
、第四十一條、第七十四條第一款，罰金罰鍰提高標準條例第一條前段、第二條，判
決如主文。
本案經檢察官林李嘉到庭執行職務。
中      華      民      國    八十九    年      九      月      八      日
                                       台灣新竹地方法院交通法庭
                                           法  官    滕  治  平
右正本證明與原本無異。
如不服本判決，應於判決送達後十日內向本院提出上訴狀( 應附繕本 )，上訴於
臺灣高等法院。
                                           書記官    彭  玟  源
中      華      民      國    八十九    年      九      月      八      日
附錄論罪科刑法條：刑法第二百七十六條第一項。
一、因過失致人於死者，處二年以下有期徒刑、拘役或二千元以下罰金。


司法院資訊處製作；財團法人民間司法改革基金會備份。
